Config:
  hfst:
    Gen: ../../../src/generator-gt-norm.hfst
    Morph: ../../../src/analyser-gt-norm.hfst
  xerox:
    Gen: ../../../src/generator-gt-norm.xfst
    Morph: ../../../src/analyser-gt-norm.xfst
    App: lookup

Tests:



# todo:
# Proofread the gold standard (below)
# Then: run analyser, then correct.


  Noun - mǟʼdõltõks: # Noun 208 'eng /est mälestus/fin' - full paradigm
     mǟʼdõltõks+N+Sg+Nom: mǟʼdõltõks
     mǟʼdõltõks+N+Sg+Gen: mǟʼdõltõks
     mǟʼdõltõks+N+Sg+Par: mǟʼdõltõkst
     mǟʼdõltõks+N+Sg+Dat: mǟʼdõltõksõn
     mǟʼdõltõks+N+Sg+Ins: mǟʼdõltõksõks
     mǟʼdõltõks+N+Sg+Ill: mǟʼdõltõksõ
     mǟʼdõltõks+N+Sg+Ela: mǟʼdõltõksõst
     mǟʼdõltõks+N+Pl+Nom: mǟʼdõltõkst
     mǟʼdõltõks+N+Pl+Gen: mǟʼdõltõkst
     mǟʼdõltõks+N+Pl+Par: mǟʼdõltõkši
     mǟʼdõltõks+N+Pl+Dat: mǟʼdõltõkstõn
     mǟʼdõltõks+N+Pl+Ins: mǟʼdõltõkstõks
     mǟʼdõltõks+N+Pl+Ill: mǟʼdõltõkšiz
     mǟʼdõltõks+N+Pl+Ela: mǟʼdõltõkšist

